【裁判字號】    95,抗,370
【裁判日期】    950616
【裁判案由】    聲請定其應執行刑
【裁判全文】
臺灣高等法院刑事裁定                   95年度抗字第370號
抗  告  人
即  受刑人  甲○○
上列抗告人因違反毒品危害防制條例等罪案件，對於臺灣板橋地
方法院中華民國95年3 月28日聲請定其應執行刑之裁定（95年度
聲字第913號），提起抗告，本院裁定如下：
    主  文
原裁定撤銷。
甲○○因犯如附表所示各罪所處之刑，應執行有期徒刑陸年伍月
，併科罰金新臺幣壹拾萬元，罰金如易服勞役，以銀圓佰元
即新台幣玖佰元折算壹日。
    理  由
一、抗告意旨略以：抗告人即受刑人甲○○所犯槍砲彈藥刀械管
    制條例案件二罪，業經分別判處有期徒刑7 月併科罰金新台
    幣（下同）5萬元及有期徒刑3年2 月併科罰金10萬元確定，
    並經原審法院以95年度聲字第344號裁定定應執行有期徒刑3
    年7 月併科罰金13萬元，如再加上違反毒品違害防制條例二
    罪所定應執刑2年10月之刑，加總應為6年5 月，原裁定確定
    執行刑為6年6月併科罰金14萬5 千元，顯已違法，爰提起抗
    告等語。
二、按法律上屬於自由裁量之事項，須受其外部性界限及內部性
    界限之拘束。法院依據法律具體規定，應在其範圍內為適當
    裁判者，為外部性界限；而法院為裁判時，應考量所適用法
    律之目的，及受法律秩序之理念所指導者，此即所謂自由裁
    量之內部性界限。關於定執行之刑，既屬自由裁量之範圍，
    自應受上開規範之拘束然（參酌最高法院80台非字第473號
    判例、92年台非字第319號、93年台非字第300號裁判）。
三、查抗告人所犯如附表第一項至第二項所示之槍砲彈藥刀械管
    制條例等罪，業據臺灣板橋地方法院以94年度訴字第398 號
    、94年度訴字第1154號分別判處有期徒刑7 月，併科罰金新
    台幣（下同）5萬元，及有期徒刑3年2 月，併科罰金10萬元
    確定，並經同院於民國（下同）95年2月6日以95年度聲字第
    344號裁定，定應執行有期徒刑3年7 月，併科罰金新臺幣13
    萬元，罰金如易服勞役，以新臺幣900元即銀元300元折算1
    日確定；又被告於94年1月、4月間又違反毒品危害防制條例
    案件，再經同院以93年易字第811號分別判處有期徒刑1年6
    月及1年6月，並定應執行有期徒刑2 年10月確定，有上開刑
    事判決附卷可稽。嗣臺灣板橋地方法院依檢察官之聲請，以
    被告所犯前開四罪合於定應執行刑之規定，以95年度聲字第
    913號裁定定應執行刑為有期徒刑6年6 月，併科罰金新台幣
    14萬5千元，惟上開刑度，其形式上雖未逾刑法第51條第5款
    、第7 款所定之外部性界限，然反較附表第一項至第二項二
    罪所定應執行刑之有期徒刑3年7月及加計附表第三項至第四
    項所定應執行刑之有期徒刑2年10月之總和6年5 月為重，其
    重定應執行刑之刑度反不利於被告，其基於自由裁量所為刑
    之酌定，顯逾所適用法律之內部性界限。揆諸上開之說明，
    原裁定自欠允當。抗告人執此指摘非無理由，爰將原裁定撤
    銷，並定受刑人如附表各罪所處之刑，應執行有期徒刑6年5
    月，併科罰金新台幣13萬元，罰金如易服勞役，以銀元300
    元即新台幣900元折算1日。
據上論結，依刑事訴訟法第413條、第477條第1 項、刑法第53條
、第51條第5款、第7款、第42條第2 項、罰金罰鍰提高標準條例
第2條、現行法規所定貨幣單位折算新台幣條例第2條，裁定如主
文。
中    華    民    國    95    年    6     月    16    日
                  刑事第10庭    審判長法  官  劉景星
                                      法  官  陳博志
                                      法  官  李春地
以上正本證明與原本無異。
如不服本裁定，應於收受送達後五日內向本院提出抗告狀。
                                      書記官  蘇秋
中    華    民    國    95    年    6     月    16    日


司法院資訊處製作；財團法人民間司法改革基金會備份。
